<style>
html{
direction:rtl;
}
td{
border:1px solid green;
}

</style>

<h3>أفعال تنتهي بــ :  تا ہے / تی ہے / تے ہیں / تاہوں / تی ہو </h3>
<table class="notranslate">
  <tbody><tr class="table-head">
   <td><strong> Gender </strong></td>
   <td><strong> مفرد متکلم </strong></td>
   <td><strong> جمع متکلم </strong></td>
   <td><strong> مفرد مخاطب </strong></td>
   <td><strong> جمع مخاطب </strong></td>
   <td> <strong> مفرد غائب </strong></td>
   <td><strong> جمع غائب </strong></td>
  </tr>
  <tr>
   <td><strong> مذكر </strong></td>
   <td>میں لکھتا ہوں۔  <br> “I write.”</td>
   <td>ہم لکھتے ہیں۔   <br> “We write.”</td>
   <td>تم لکھتے ہو۔  <br> “You write.”</td>
   <td>آپ لکھتے ہیں۔  <br> “You write.”</td>
   <td>وہ لکھتا ہے۔  <br> “He writes.”</td>
   <td>وہ لکھتے ہیں۔  <br> “They write.”</td>
  </tr>
  <tr>
   <td><strong> مؤنث </strong></td>
   <td>میں لکھتی ہوں۔   <br> “I write.”</td>
   <td>ہم لکھتی ہیں۔   <br> “We write.”</td>
   <td>تم لکھتی ہو۔   <br> “You write.”</td>
   <td>آپ لکھتی ہیں۔   <br> “You write.”</td>
   <td>وہ لکھتی ہے۔   <br> “She writes.”</td>
   <td>وہ لکھتی ہیں۔   <br> “They write.”</td>
  </tr>
 </tbody></table>
 
 <h3>2- Verbs ending with ا / یا  <em>( alif / ya  ) </em></h3>
 <p>Below is another Urdu verb conjugation chart that shows the Urdu verb in the past simple tense. The ending words of
  the verb, in this case, are ا /یا  <em>( alif / ya  ) </em> <em> . </em></p>
  <table class="notranslate">
  <tbody><tr class="table-head">
   <td><strong> Gender </strong></td>
   <td></td>
   <td><br><strong> جمع متکلم </strong></td>
   <td><br> <strong> مفرد مخاطب </strong></td>
   <td><br><strong> جمع مخاطب </strong></td>
   <td> <br><strong> مفرد غائب </strong></td>
   <td><br><strong> جمع غائب </strong></td>
  </tr>
  <tr>
   <td><strong> مذكر </strong></td>
   <td>میں نے لکھا۔   <br> “I wrote.”</td>
   <td>ہم نے لکھا۔   <br> “We wrote.”</td>
   <td>تم نے لکھا۔   <br> “You wrote.”</td>
   <td>آپ نے لکھا۔   <br> “You wrote.”</td>
   <td>اس نے لکھا۔   <br> “He wrote”.</td>
   <td>انھوں نے لکھا۔   <br> “They wrote.”</td>
  </tr>
  <tr>
   <td><strong> مؤنث </strong></td>
   <td>میں نے لکھا۔   <br> “I wrote.”</td>
   <td>ہم نے لکھا۔ <br>   “We wrote.”</td>
   <td>تم نے لکھا۔   <br> “You wrote.”</td>
   <td>آپ نے لکھا۔   <br> “You wrote.”</td>
   <td>اس نے لکھا۔   <br> “She wrote.”</td>
   <td>انھوں نے لکھا۔   <br> “They wrote.”</td>
  </tr>
 </tbody></table>
 <h3>لتشكيل المستقبل البسيط </h3>
 <p> نستبدل "نا"  بـ : ے گا/گے   <em>( ye ga/gay  ) </em>,

 
 <table class="notranslate">
  <tbody><tr class="table-head">
   <td><strong> Gender </strong></td>
   <td> <br><strong> مفرد متکلم </strong></td>
   <td><br><strong> جمع متکلم </strong></td>
   <td> <br><strong> مفرد مخاطب </strong></td>
   <td><br><strong> جمع مخاطب </strong></td>
   <td><br> <strong> مفرد غائب </strong></td>
   <td><br><strong> جمع غائب </strong></td>
  </tr>
  <tr>
   <td><strong> مذكر </strong></td>
   <td>میں لکھوں گا۔     <br> “I will write.”
   </td>
   <td>ہم لکھیں گے۔ <br> <em> hum likhain gay. </em> <br> “We will write.”</td>
   <td>تم لکھو گے۔    <br> “You will write.”</td>
   <td>آپ لکھیں گے۔    <br> “You will write.”</td>
   <td>وہ لکھے گا۔    <br> “He will write.”</td>
   <td>وہ لکھیں گے۔    <br> “They will write.”</td>
  </tr>
  <tr>
   <td><strong> مؤنث </strong></td>
   <td>میں لکھوں گی۔   <br> “I will write.”</td>
   <td>ہم لکھیں گی۔  <br> “We will write.”</td>
   <td>تم لکھو گی۔   <br> “You will write.”</td>
   <td>آپ لکھیں گی۔  <br> “You will write.”</td>
   <td>وہ لکھےگی۔  <br> “She will write.”</td>
   <td>وہ لکھیں گی۔  <br> “They will write.”</td>
  </tr>
 </tbody></table>
 


  <p>جانا <em> Jana </em><span class="eng"> “To go”</span></p>
  <p> "الفعل "جانا  <em>( jana  ) </em> مثل الفعل السابق باستثناء الماضي</p>
  
  <table class="notranslate">
  <tbody><tr class="table-head">
   <td><strong> Gender </strong></td>
   <td><br><strong> مفرد متکلم </strong></td>
   <td><br><strong> جمع متکلم </strong></td>
   <td><br><strong> مفرد مخاطب </strong></td>
   <td><br><strong> جمع مخاطب </strong></td>
   <td><br><strong> مفرد غائب </strong></td>
   <td><br><strong> جمع غائب </strong></td>
  </tr>
  <tr>
   <td><strong> مذكر </strong></td>
   <td>میں گیا۔   <br> “I went.”</td>
   <td>ہم گئے۔   <br> “We went.”</td>
   <td>تم گئے۔   <br> “You went.”</td>
   <td>آپ گئے۔   <br> “You went.”</td>
   <td>وہ گیا۔   <br> “He went.”</td>
   <td>وہ گئے۔   <br> “They went.”</td>
  </tr>
  <tr>
   <td><strong> مؤنث </strong></td>
   <td>میں گئی ۔   <br> “I went.”</td>
   <td>ہم گئیں۔  <br> “We went.”</td>
   <td>تم گئی۔   <br> “You went.”</td>
   <td>&nbsp;آپ گئیں۔   <br> “You went.”</td>
   <td>وہ گئی۔  <br> “She went.”</td>
   <td>وہ گئیں۔  <br> “They went.”</td>
  </tr>
 </tbody></table>
 <p>کرنا <em> Kerna </em><span class="eng"> “To do”</span></p>
 <p> <em>( jana  ) </em>  أيضا، مثل الفعل السابق باستثناء تشكيل الماضي</p>
  </p>
  <table class="notranslate">
  <tbody><tr class="table-head">
   <td><strong> Gender </strong></td>
   <td><br><strong> مفرد متکلم </strong></td>
   <td><br><strong> جمع متکلم </strong></td>
   <td><br><strong> مفرد مخاطب </strong></td>
   <td><br><strong> جمع مخاطب </strong></td>
   <td><br><strong> مفرد غائب </strong></td>
   <td><br><strong> جمع غائب </strong></td>
  </tr>
  <tr>
   <td><strong> مذكر </strong></td>
   <td>میں نے کیا۔   <br> “I did.”</td>
   <td>ہم نے کیا۔   <br> “We did.”</td>
   <td>تم نے کیا۔   <br> “You did.”</td>
   <td>آپ نے کیا۔   <br> “You did.”</td>
   <td>اس نے کیا۔  <br> “He did.”</td>
   <td>انھوں نے کیا۔  <br> “They did.”</td>
  </tr>
  <tr>
   <td><strong> مؤنث </strong></td>
   <td>میں نے کیا۔   <br> “I did.”</td>
   <td>ہم نے کیا۔   <br> “We did.”</td>
   <td>تم نے کیا۔   <br> “You did.”</td>
   <td>آپ نے کیا۔   <br> “You did.”</td>
   <td>اس نے کیا۔  <br> “She did.”</td>
   <td>انھوں نے کیا۔  <br> “They did.”</td>
  </tr>
 </tbody></table>
 
 
 
